【裁判字號】    96,易,366
【裁判日期】    970215
【裁判案由】    侵占
【裁判全文】
臺灣宜蘭地方法院刑事判決               96年度易字第366號
公  訴  人  臺灣宜蘭地方法院檢察署檢察官
被      告  甲○○
上列被告因侵占案件，經檢察官提起公訴（台灣宜蘭地方法院檢
察署檢察官96年度偵緝字第201號）及移送併辦（台灣基隆地方
法院檢察署檢察官96年度偵字第5419號、96年度偵緝字第568號
），本院合議庭裁定適用簡式審判程序，爰不經通常程序判決如
下：
    主  文
甲○○共同意圖為自己不法之所有，而侵占對於業務上所持有之
物，處有期徒刑壹年。
    事  實
一、甲○○為聯邦保全股份有限公司（下稱聯邦公司）派駐臺灣
    電力公司深澳發電廠禮樂煉銅廠（下稱禮樂煉銅廠）駐衛保
    全人員，為從事業務之人，因家庭因素，需款恐急，得知其
    所看管之禮樂煉銅廠所有之大型銅金屬2塊價值不斐，竟意
    圖為自己不法所有，於民國95年5月間，即萌生將其業務上
    所持有之屬禮樂煉銅廠所有之大型銅金屬2塊（淨重33,310
    公斤）予以侵吞入己之意，藉由同有為自己不法所有意圖之
    林榮田（另案經台灣基隆地方法院檢察署檢察官提起公訴）
    ，基於犯意之聯絡，聯繫有意願之人至禮樂煉銅廠與甲○○
    商洽購買上開銅金屬事宜，而將上開銅金屬予以侵占入己。
    旋於96年6月21日，甲○○、林榮田與收源企業有限公司負
    責人劉宗恩（另案經台灣基隆地方法院檢察署檢察官提起公
    訴）在臺北縣瑞芳火車站前7-11便利商店門口，簽訂上開銅
    金屬之買賣契約書，契約載明買賣價金為新台幣（下同）
    4,700,000元（事後劉宗恩稱上開銅塊不純，僅願以每公斤
    約55元購買，總價1,810,000元）。劉宗恩並於當日交付
    200,000元訂金與甲○○、其中20,000則由林榮田取得。甲
    ○○為了方便劉宗恩進出禮樂煉銅廠載運上開銅金屬，於同
    日出具自己簽名之代工證明書1張交付與劉宗恩。劉宗恩隨
    即覓得買主林文瑞，以每公斤107元，合計3,564,710元購買
    上開銅金屬，並於95年6月28日晚上10時許，趁甲○○於斯
    時值晚班勤務之際，由劉宗恩僱請不知情之泰祥吊車公司吊
    車1部、拖重車3部及由林文瑞僱請不知情之東易交通公司拖
    板車2部進入廠區載運上開銅金屬，林榮田並在場把風監看
    ，於95年6月29日凌晨12時30分許，將上開銅金屬2塊吊離禮
    樂煉銅廠，由林文瑞將上開銅金屬委由不知情之司機吳俊傑
    、呂瑞祖運往桃園縣南崁富國路某吊車廠，劉宗恩則於同日
    上午4時許，給付1,100,000元與甲○○、400,000與林榮田
    。甲○○為了掩飾其犯行，先於95年6月初某日，向不知情
    之吳萬發購買類似之大石頭1顆，並於95年6月28日晚上10時
    許，僱請不知情之仁和吊車公司派吊車1部，將該石頭運至
    禮樂煉銅廠放入所吊走之銅金屬之同一地點以圖魚目混珠。
    嗣於95年6月29日上午7時許，經聯邦公司之早班駐衛保全人
    員乙○○發現後報警查獲。
二、案經聯邦公司訴請台灣宜蘭地方法院檢察署檢察官偵查起訴
    及台北縣政府警察局瑞芳分局報請台灣基隆地方法院檢察署
    檢察官移送併辦。
    理  由
一、被告甲○○對於上開犯行，於警訊、偵查及本院審理中均坦
    承不諱，且有共犯林榮田、劉宗恩於警訊、偵查及羈押訊問
    時之供述可參，復有證人林文瑞、吳錫欽、楊美蓮、曹昌霖
    、劉國良於偵查中、證人乙○○、凌漢滄、呂瑞祖、簡萬發
    於警訊及偵查之證述可佐，又有現場異常事故表、被告簽立
    之委託書、出口報單、東台開發有限股份公司地磅單、東易
    交易有線公司送貨單、清償協議書、買賣合約書各1份附卷
    可稽。事證明確，被告犯行應堪認定。
二、核被告所為，係犯刑法第336條第2項之業務侵占罪。移送併
    辦意旨認被告另涉犯刑法第321條第1項之加重竊盜罪，顯係
    誤植，應予更正。被告與林榮田二人就業務侵占犯行，有犯
    意之聯絡及行為之分擔，為共同正犯。（林榮田雖非持有人
    ，惟其與持有人之被告共犯本件，依刑法第31條第1項之規
    定，為共同正犯。）公訴人所移送併辦部分，與起訴部分為
    同一犯罪事實，本院自應併予審判，附此敘明。爰審酌被告
    因一時貪念，侵占財物，其犯罪之手段，生活狀況、智識程
    度、犯罪對被害人所生之損害，及犯罪後坦承犯行，尚知悔
    悟之態度，惟尚未與被害人達成和解並給付賠償等一切情狀
    ，量處如主文所示之刑。
據上論斷，應依刑事訴訟法第273條之1第1項、第299條第1項前
段，刑法第336條第2項、第28條，判決如主文。
本案經檢察官吳廣莉到庭執行職務
中    華    民    國    97    年    2     月    15    日
                      刑事第四庭  法  官  謝佩玲
以上正本證明與原本無異。
如不服本判決應於收受本判決後10日內向本院提出上訴書狀，並
應敘述具體理由。若未敘述理由者，應於上訴期間屆滿後20日內
向本院補提理由書狀(均須按他造當事人之人數附繕本)。
                                  書記官  何適熹
中    華    民    國    97    年    2     月    15    日
附錄法條
中華民國刑法第336條
對於公務上或因公益所持有之物，犯前條第1項之罪者，處1年以
上7年以下有期徒刑，得併科5千元以下罰金。
對於業務上所持有之物，犯前條第1項之罪者，處6月以上5年以
下有期徒刑，得併科3千元以下罰金。
前二項之未遂犯罰之。


司法院資訊處製作；財團法人民間司法改革基金會備份。
